臺灣高等法院刑事判決　　　　　　　　　　　　　九十三年度上訴字第一三四二號
　　上　訴　人　台灣台北地方法院檢察署檢察官
　　被　　　告　甲○○
　　選任辯護人　林士祺律師
　　　　　　　　吳玲華律師
右上訴人因被告偽造文書等案件，不服臺灣臺北地方法院九十二年度訴字第一五０五
號，中華民國九十三年三月十一日第一審判決（起訴案號：臺灣臺北地方法院檢察署
九十一年度偵緝字第五四五號），提起上訴，本院判決如左：
    主  文
上訴駁回。
    理  由
一、本件公訴意旨略以：被告甲○○意圖為自己不法之所有，於民國九十年八月九日
    十時許，至臺北市○○○路○段一四七號十三樓之一，向蒂巴蕾股份有限公司（
    下稱蒂巴蕾公司）負責人即告訴人乙○○佯稱其為香港裕隆集團臺灣分公司負責
    人「胡嘉霖」，可介紹國外買主大量採購物品，告訴人乙○○不疑有他，遂與被
    告甲○○簽定佣金支付同意書，告訴人乙○○並依被告甲○○之要求，交付票載
    發票日為九十年九月三十日，面額新臺幣（下同）五十五萬元之支票六張、面額
    二十八萬五千六百元之支票一張，另交付票載發票日為九十年十月三十日，面額
    五十五萬元之支票十三張、面額七十一萬三千六百元之支票一張、面額二十八萬
    五千六百元之支票一張，作為日後完成交易應給付之佣金保證金，並於九十年八
    月二十二日匯款一百五十五萬元至被告甲○○之渣打銀行臺北分行帳號0000
    000000號帳戶，做為開具信用狀之費用。詎被告甲○○收取告訴人乙○○
    前開匯款及支票後，持偽造之信用狀（影本）予告訴人乙○○，使告訴人乙○○
    誤信確有國外買主而出貨，惟該信用狀無法押兌，告訴人乙○○至此始知受騙。
    因認被告甲○○涉犯有刑法第二百十六條、第二百十條之行使偽造私文書罪嫌以
    及刑法第三百三十九條第一項詐欺取財罪嫌云云。
二、按犯罪事實應依證據認定之，無證據不得推定其犯罪事實，又不能證明被告犯罪
    者，應諭知無罪之判決，刑事訴訟法第一百五十四條、第三百零一條第一項分別
    定有明文。又告訴人之告訴，係以使被告受刑事訴追為目的，是其陳述是否與事
    實相符，仍應調查其他證據以資審認，而認定犯罪事實所憑之證據，雖不以直接
    證據為限，間接證據亦包括在內，然而無論直接證據或間接證據，其為訴訟上之
    證明，須於通常一般之人均不致有所懷疑，而得確信其為真實之程度者，始得據
    為有罪之認定，倘其證明尚未達到此一程度，而有合理之懷疑存在，無從使事實
    審法院得有罪之確信時，即應由法院為諭知被告無罪之判決，最高法院五十二年
    臺上字第一三○○號、七十六年臺上字第四九八六號判例可資參照。
三、經訊之被告甲○○固坦承有以可介紹國外買主向告訴人所經營之蒂芭蕾公司大量
    採購物品為由，自告訴人取得面額五十五萬元之支票共十九張、面額二十八萬五
    千六百元之支票一張、面額七十一萬三千六百元之支票一張、面額二十八萬五千
    六百元之支票一張，作為告訴人給付其居間介紹生意報酬之保證金，告訴人並且
    匯款一百五十五萬元至其之渣打銀行臺北分行帳戶屬實，惟堅決否認其有何公訴
    人所指訴行使偽造文書及詐欺取財罪嫌，並辯稱：其當時是向告訴人表明其為香
    港裕隆集團有限公司之負責人，其從未說過其為香港裕隆集團臺灣分公司之負責
    人，又事實上確實有香港裕隆集團有限公司存在，且其所交付予告訴人之信用狀
    影本並非係偽造的，雖然不能持向銀行辦理押匯，但是仍可委請銀行託收，告訴
    人是持該信用狀影本向銀行查證後，始領取信用狀正本，並且出貨，再依約以墊
    匯方式給付一百五十五萬元之佣金予其；再者，因其聽信算命先生之建議，所以
    使用「胡嘉霖」之名字對外經營業務，但是告訴人原來就知道其本名為「胡嘉霖
    」，否則告訴人如何能電匯佣金報酬一百五十五萬元至其所有於渣打銀行臺北分
    行帳戶內？本案純粹是告訴人不願意作成此筆生意，且任意將出口之貨物由香港
    海關沒入銷燬，方造成損失，其絕無持偽造之文件向告訴人詐欺財物等語。
四、經查本件公訴人指訴被告甲○○涉有行使偽造文書及詐欺取財罪嫌，無非主要係
    以告訴人指稱：被告於九十年八月九日用香港裕隆集團「胡嘉霖」名義與告訴人
    簽立「佣金支付同意書」，並在「佣金支付同意書」上簽寫「胡嘉霖」之姓名，
    致告訴人陷於錯誤，而交付前開支票共二十二紙給被告作為日後完成交易應給付
    之佣金保證金，嗣並匯款一百五十五萬元至被告指定之渣打銀行臺北分行帳戶，
    作為開具信用狀之費用，被告收取告訴人前開匯款及支票後，持偽造之信用狀予
    告訴人，使告訴人誤信確有國外買主而出貨，惟該信用狀無法押兌，告訴人至此
    始知受騙等情，以及業據告訴人提出「佣金支付同意書」影本、前開告訴人開立
    給被告之共二十二紙支票影本、前開告訴人匯款一百五十五萬元至被告指定之渣
    打銀行臺北分行帳戶的臺灣中小企業銀行匯款申請書、行政院大陸委員會香港事
    務局九十一年七月二十九日（九一）港局商字第○四四六號函（內容為香港裕隆
    集團有限公司在香港公司註冊處登記的辦公地址已於九十年七月三十一日停止使
    用）、臺灣中小企業銀行於九十一年八月十六日收發自德國法蘭克福之德意志銀
    行（ＤＥＵＴＳＣＨＥ　ＢＡＮＫ）之信用狀電文（信用狀申請人為保加利亞國
    ＢＵＬＧＡＲＩＡ之ＲＥＬＩＡＮＣＥ　ＴＲＡＤＥ　ＩＮＣ‧，信用狀受益人
    為蒂巴蕾公司、信用狀開狀銀行為諾魯國ＡＴＷＯ之ＳＥＣＯＮＤ　ＥＵＲＯＰ
    ＥＡＮ　ＩＮＶＥＳＴＭＥＮＴ　ＢＡＮＫ）暨臺灣中小企業銀行於九十年八月
    二十一日通知受益人蒂巴蕾公司領取之信用狀影本、行政院大陸委員會香港事務
    局（九一）港局商字第○五一八、○五八四號函（函覆內容主要為香港公司註冊
    處及商業登記署均無ＲＥＬＩＡＮＣＥ　ＴＲＡＤＥ　（ＢＵＬＧＡＲＩＡ）
    ＩＮＣ‧公司註冊登記紀錄、該公司亦無電話登記）、九十年八月二十一日蒂巴
    蕾公司將貨物出口至香港之出口報單影本、臺灣中小企業銀行建國分行九十一年
    十一月十五日函（內容為該分行於九十年八月間未有信用狀受益人為蒂巴蕾公司
    信用狀通知案件）、外交部九十二年一月三日外歐一字第○九一○四七七五七七
    ○號函暨駐英國代表處電報影本（內容為ＲＥＬＩＡＮＣＥ　ＴＲＡＤＥ　ＢＵ
    ＬＧＡＲＩＡ　ＩＮＣ‧以及ＳＥＣＯＮＤ　ＥＵＲＯＰＥＡＮ　ＩＮＶＥＳＴ
    ＭＥＮＴ　ＢＡＮＫ　ＩＮＣ‧並未向英國工商註冊局註冊及登記）、香港裕隆
    集團有限公司註冊證書、財政部臺北關稅局九十二年三月二十日北普出字第○九
    二○一○二○七一號函（內容為蒂巴蕾公司出口報單申報之貨物於九十年八月二
    十二日放行後，由華航ＣＩ○六一七班機於同日載運出口，運往香港）等文件，
    資為論據。
五、經查：公訴人認被告涉犯行使偽造文書、詐欺取財之犯行，主要以被告佯稱其為
    香港裕隆集團臺灣分公司負責人「胡嘉霖」之名義欲介紹買主給告訴人，且被告
    持偽造之信用狀予告訴人，使告訴人誤信有國外買主而交付前開二十二紙支票給
    被告作為日後完成交易應給付之佣金保證金、匯款一百五十五萬元至被告指定之
    帳戶作為開具信用狀之費用以及出貨，為其論據。本院茲分述如下：
（一）關於被告是否有向告訴人佯稱其為「胡嘉霖」一節：
      經查被告固坦承有以「胡嘉霖」之姓名在前開時地與告訴人簽訂佣金支付同意
      書，並在佣金支付同意書上簽寫「胡嘉霖」姓名；次查告訴人乙○○迭次指稱
      ：被告在前開時地與告訴人乙○○簽訂佣金支付同意書之現場，是以「胡嘉霖
      」姓名簽寫在佣金支付同意書上以及對外表示自己姓名為「胡嘉霖」、並未表
      示自己的本名「甲○○」云云，核與證人曾頌舜、吳冰顏於原審審理時證述內
      容（見原審九十二年十二月九日審判筆錄）相符；但查證人即介紹告訴人乙○
      ○給被告認識之林世一於原審審理時係證述「我介紹被告給乙○○他們認識時
      ，就說被告叫甲○○」、「到蒂巴蕾公司時，被告拿胡嘉霖名片給乙○○他們
      時，被告在現場說因為算命的關係用另外一個名字胡嘉霖」等語（見原審九十
      二年十二月九日審判筆錄）。雖查證人林世一亦坦承「我只是單純介紹人，如
      果介紹生意成功，被告會付給我一個案子佣金一萬元，我會引介一些財務有困
      難的公司給被告」等語（見前開原審審判筆錄），顯示證人林世一介紹告訴人
      乙○○給被告之交易成功的話，林世一則會自被告取得仲介費用，即被告與證
      人林世一有共同利益關係，尚難認定證人林世一前開證述得直接作為被告有利
      之認定。惟即便被告與告訴人於九十年八月九日簽訂「佣金支付同意書」時以
      「胡嘉霖」之名義簽約，已如前述，告訴人乙○○於原審審理時復證述渠於九
      十年十一月二十四日至內政部警政署刑事警察局（下稱刑事警察局）對被告涉
      嫌之本件案件製作筆錄時尚不知被告之真名為「甲○○」等語。但參諸：１‧
      卷附之九十年十一月一日報案傳真資料函（見臺灣臺北地方法院檢察署九十一
      年度偵緝字第五四五號偵查卷宗第三六頁），此函件業經告訴人於原審審理時
      坦承為其所手寫後電傳交給刑事警察局屬實，觀之該傳真函右下角載有「胡玉
      惠」之姓名，因「胡玉惠」之唸法與被告之本名「甲○○」相近，卻與「胡嘉
      霖」大相逕庭，雖然被告係以「胡嘉霖」之名義與告訴人簽約，但由此顯見告
      訴人應在警察局製作筆錄前已知被告為「甲○○」或「胡玉惠」之姓名，否則
      告訴人豈會於向刑事警察局檢舉報案時，即知於前開渠所書寫之報案傳真資料
      函中寫明涉嫌人為「胡玉惠」？２‧又觀諸卷附之九十年八月二十二日告訴人
      乙○○匯款一百五十五萬元至被告甲○○指定之渣打銀行臺北分行帳戶的臺灣
      中小企業銀行匯款申請書（見臺灣臺北地方法院檢察署九十一年度偵緝字第五
      四五號偵查卷宗第三一頁），其上收款人之姓名為「甲○○」；又查被告曾經
      與告訴人另有其他資金往來，被告曾於九十年八月二十九日自華信銀行匯款一
      百萬元至蒂巴蕾公司於第一商業銀行復興分行帳戶，此有匯款通知單足佐（見
      臺灣臺北地方法院檢察署九十一年度偵緝字第五四五號偵查卷宗第四五頁），
      該匯款通知單上匯款人姓名亦載為「甲○○」，綜上顯見被告所辯：早在九十
      年八月間客觀上已將自己之本名表示給告訴人云云，信而有徵。是被告雖未以
      本名卻以「胡嘉霖」姓名在前開佣金支付同意書上簽名，但因告訴人已清楚知
      悉其本名為甲○○，又被告並未冒用他人名義，更未提出任何不實文件稱自己
      為「胡嘉霖」，即不能認定有何致生損害於告訴人及蒂巴蕾公司，尚難認定被
      告因簽立「胡嘉霖」之姓名，遽而認定其有何偽造文書之犯行至明。
（二）關於前開信用狀真偽之問題：
  １、公訴人認前開被告允諾由蒂巴蕾公司承接（受益人並為蒂巴蕾公司）之信用狀
      為偽造之事實，無非係基於行政院大陸委員會香港事務局九十一年七月二十九
      日（九一）港局商字第○四四六號函（內容為香港裕隆集團有限公司在香港公
      司註冊處登記的辦公地址已於九十年七月三十一日停止使用）、行政院大陸委
      員會香港事務局（九一）港局商字第○五一八、○五八四號函（函覆內容主要
      為香港公司註冊處及商業登記署均無ＲＥＬＩＡＮＣＥ　ＴＲＡＤＥ　（ＢＵ
      ＬＧＡＲＩＡ）　ＩＮＣ‧公司註冊登記紀錄、該公司亦無電話登記）、臺灣
      中小企業銀行建國分行九十一年十一月十五日函（內容為該分行於九十年八月
      間未有信用狀受益人為蒂巴蕾公司信用狀通知案件）、外交部九十二年一月三
      日外歐一字第○九一○四七七五七七○號函暨駐英國代表處電報影本（內容略
      為ＲＥＬＩＡＮＣＥ　ＴＲＡＤＥ　ＢＵＬＧＡＲＩＡ　ＩＮＣ‧以及ＳＥＣ
      ＯＮＤ　ＥＵＲＯＰＥＡＮ　ＩＮＶＥＳＴＭＥＮＴ　ＢＡＮＫ　ＩＮＣ‧並
      未向英國工商註冊局註冊及登記）等資料為主要論據。惟參諸卷附之臺灣中小
      企業銀行於九十一年八月十六日收發自德國法蘭克福之德意志銀行（ＤＥＵＴ
      ＳＣＨＥ　ＢＡＮＫ）之信用狀電文（信用狀申請人為保加利亞國ＢＵＬＧＡ
      ＲＩＡ之ＲＥＬＩＡＮＣＥ　ＴＲＡＤＥ　ＩＮＣ‧，信用狀受益人為蒂巴蕾
      公司、信用狀開狀銀行為諾魯國ＡＴＷＯ之ＳＥＣＯＮＤ　ＥＵＲＯＰＥＡＮ
      　ＩＮＶＥＳＴＭＥＮＴ　ＢＡＮＫ）暨臺灣中小企業銀行於九十年八月二十
      一日通知受益人蒂巴蕾公司領取之信用狀影本（並參照被告提出之中文譯文）
      、以及臺灣中小企業銀行國際部九十二年十月三日九二部國出字第○○七○二
      號函（內容為信用狀受益人蒂巴蕾公司業於九十年八月二十一日領取信用狀）
      ，可認前開被告允諾由蒂巴蕾公司承接之信用狀中申請人為位於保加利亞國之
      ＲＥＬＩＡＮＣＥ　ＴＲＡＤＥ　ＩＮＣ‧公司、信用狀之開狀銀行為位於諾
      魯國之ＳＥＣＯＮＤ　ＥＵＲＯＰＥＡＮ　ＩＮＶＥＳＴＭＥＮＴ　ＢＡＮＫ
      銀行、信用狀之通知銀行為位於德國法蘭克福之ＤＥＵＴＳＣＨＥ　ＢＡＮＫ
      銀行以及臺灣的臺灣中小企業銀行等事實，至為顯然；然公訴人卻以行政院大
      陸委員會香港事務局（九一）港局商字第○五一八、○五八四號函示內容說明
      香港公司註冊處及商業登記署均無ＲＥＬＩＡＮＣＥ　ＴＲＡＤＥ　（ＢＵＬ
      ＧＡＲＩＡ）ＩＮＣ‧公司註冊登記紀錄、又以行政院大陸委員會香港事務局
      （九一）港局商字第○五一八、○五八四號函示內容說明香港公司註冊處及商
      業登記署均無ＲＥＬＩＡＮＣＥ　ＴＲＡＤＥ　（ＢＵＬＧＡＲＩＡ）　ＩＮ
      Ｃ‧公司註冊登記紀錄及亦無電話登記等情，遽而認定前開信用狀內容為虛偽
      及係為偽造云云，顯有誤會。
　２、檢察官提起上訴，已以「不尋常之信用狀」字樣取代「偽造之信用狀」字樣：
  　　經查參諸告訴人乙○○於原審審理時證述「我們要求被告信用狀要由具公信力
    　的銀行開出來，但被告始終拿不出來，那時我們有指定要由荷蘭銀行、美國運
      通、匯豐銀行等國際知名的銀行開出信用狀，最後被告說可以由香港渣打開出
      信用狀，結果我們收到的信用狀不是從香港渣打銀行開出來的，而由一個諾魯
      國家的一個銀行開出的信用狀，我們覺得跟當初約的開狀銀行不一樣，請被告
      在三天之內再修改開狀的銀行，被告說沒有問題，被告也帶曾頌舜到臺灣中小
      企銀，就這張信用狀可不可押匯，銀行方面認為這個國家跟臺灣沒有外匯往來
      ，而且銀行公信力不夠，銀行告訴我們請我們改渣打銀行為開狀銀行，當時已
      經匯給被告一百五十五萬及開給被告二十二張支票，被告及林世一也一直到我
      們公司連繫，我們當時並未懷疑，我們有跟被告說若近期之內沒辦法將開狀銀
      行改為渣打銀行，就要佣金及支票退給我們，被告當場在我們公司打電話給香
      港方面確認這件事，被告都一直告訴我們信用狀隔天就給我們，最後貨出去，
      臺灣中小企銀、交通銀行、彰化銀行都不願意接信用狀押匯。」等語（見原審
      九十二年十二月九日審判筆錄第七頁、第八頁）、證人曾頌舜於原審審理時證
      述「（問？當時去銀行是否有問諾魯銀行為開狀銀行之事）當初只有去了解什
      麼樣的條款可以押匯，但沒有問是哪一家開狀銀行」等語（見原審前開審判筆
      錄第一八頁）、黃幗瑛於原審審理時證述「這張信用狀的開狀銀行與法蘭克福
      德意志銀行有往來，所以我們透過德意志銀行對開狀銀行做確認，確認金額及
      密碼無誤才將電文傳給我們」、「本件信用狀有很多問題，比方說：開狀銀行
      在諾魯，卻拜託拉托維雅代發電報，申請人在英國，貨物卻要求從臺灣寄到香
      港，最後所有的文件要寄到英國，與一般的信用狀押匯不太一樣，所以我們主
      管拒絕此押匯。正常情形，申請人在英國就直接可在英國開狀就好了，單據也
      可寄往英國，貨物也就寄到英國，比較單純，沒有本件這麼複雜。即使單據齊
　    全，客戶在我們有信用狀往來，我們也可以考慮客戶的信用狀況來決定是否同
      意辦理押匯」等語（見原審九十三年一月十三日審判筆錄第五頁、第六頁）、
      證人任象林於原審審理時證述「因為開狀銀行是大洋洲小島的國家，我辦外匯
      多年懷疑這張信用狀有問題，我沒有聽過這家銀行，所以我覺得有懷疑」等語
      （見原審九十三年二月二十五日審判筆錄第五頁）、證人黃建亮於原審審理時
      證述「蒂巴蕾的財務協理曾頌舜有持信用狀向我們銀行洽詢押匯‧‧‧因為出
      口貨品及開狀銀行，我們認為開狀銀行是小國家開出來的，建議他們採取託收
      。他就不辦，就沒有下文啦」等語（見原審前開審判筆錄第七頁）。綜合上開
      證人證述之內容，可認上開信用狀並非真實性出現問題，而係因位於諾魯國的
      開狀銀行與本國銀行沒有外匯往來，因此遭我國本地銀行拒絕收受押匯，亦即
      並非前開信用狀是偽造才被本國銀行拒絕押匯。且遍查全卷資料，並無任何證
      據可資證明該信用狀係偽造而來，此可由檢察官上訴狀記載「：：並提供與簽
      約當時所約定之開狀銀行不符之『不尋常』之信用狀，使告訴人陷於錯誤而交
      付佣金，最後竟因系爭信用狀開狀情形『不尋常』而遭拒絕押匯，受有損失」
      云云（上訴狀第六頁倒數第二行起至第七頁第一行止），已以「不尋常之信用
      狀」字樣取代「偽造之信用狀」字樣。因此公訴人指訴被告持偽造之信用狀影
      本向告訴人詐財云云，並不足採。
（三）關於香港裕隆集團有限公司是否確實存在一節：
      經查公訴人質疑香港裕隆集團有限公司為虛設之公司，無非係以行政院大陸委
      員會香港事務局九十一年七月二十九日（九一）港局商字第○四四六號函，內
      容為香港裕隆集團有限公司在香港公司註冊處登記的辦公地址已於九十年七月
      三十一日停止使用，證明被告稱其為香港裕隆集團臺灣分公司負責人係虛偽之
      情。但查參諸卷附之前開行政院大陸委員會香港事務局函，內容主要為「本案
      經查香港裕隆集團有限公司成立於一九九八年八月廿八日，迄今該公司在香港
      公司註冊處仍有登記，惟其辦公地址‧‧‧已於二○○一年七月三十一日停止
      使用，另甲○○及劉惠君仍登記為該公司董事」等文字（見臺灣臺北地方法院
      檢察署九十一年度偵緝字第五四五號偵查卷宗第七四頁），依前開行政院大陸
      委員會香港事務局函文內容可認香港裕隆集團有限公司仍在香港公司註冊處登
      記在案，並非虛偽之公司，被告為該公司之董事，僅該公司之辦公地址於九十
      年七月三十一日停止使用。再參照卷附之香港裕隆集團有限公司註冊證書（同
      上開偵查卷宗第一四八頁至一五一頁及一五四頁至一六一頁），在香港註冊登
      記之有效期間分別為八十九年八月二十八日至九十年八月二十七日、九十一年
      八月二十八日至九十二年八月二十七日，且公司負責人為被告甲○○（ＨｕＹ
      ｉ─Ｈｕｉ，Ｃｈａｉｒｍａｎ）等情。故參諸上開行政院大陸委員會香港事
      務局函文及香港裕隆集團有限公司註冊證書，均可證明香港裕隆集團有限公司
      確係存在之公司，且被告亦為負責人，是被告以其為香港裕隆集團有限公司負
      責人名義與告訴人乙○○簽定契約並收取前開支票及款項等，並不能認係施用
      詐術而使告訴人乙○○陷於錯誤而交付前開支票及款項，亦即告訴人乙○○交
      付前開二十二紙支票及匯款給被告應係正常交易行為。又查被告堅決否認其有
      向告訴人表明其為香港裕隆集團臺灣分公司之負責人，並陳稱：其始終以其為
      香港裕隆集團有限公司之負責人之名義與告訴人往來等語，核與告訴人所提之
      卷附「佣金支付同意書」上立約人甲方：「裕隆集團（香港）胡嘉霖」之記載
      相符。足見公訴人指稱被告有佯稱其為香港裕隆集團臺灣分公司之負責人云云
      ，與事實不符。
（四）綜上，因前開信用狀不能證明為偽造之文件，且被告以「胡嘉霖」名義與告訴
      人簽定佣金支付同意書，不能認係冒用他人名義及偽造私文書之行為，因此均
      尚難認定被告有對於告訴人施用詐術之手段進行詐財。再者，告訴人乙○○負
　    責之蒂巴蕾公司前開之出貨，即公訴人所提出之財政部臺北關稅局九十二年三
      月二十日北普出字第○九二○一○二○七一號函文內容之蒂巴蕾公司出口報單
      申報之貨物於九十年八月二十二日放行後，由華航ＣＩ○六一七班機於同日載
      運出口運往香港的貨物，經本院向中華航空公司函詢該筆貨物由何人領取，中
      華航空公司臺灣貨物中心係函覆「貨物已根據貨主提供之放棄書於九十年十月
      十八日由香港空運貨站有限公司處理掉此貨」等文字（見附於原審卷之中華航
      空公司臺灣貨運中心函），無人領取該筆蒂巴蕾公司出到香港之貨物，亦不能
      認係告訴人乙○○陷於錯誤而交付貨物給被告或其他第三人。況且告訴人之出
      貨品為一組絲質絲襪設計專案「１　ＳＥＴ　ＯＦ　ＳＩＬＫ　ＳＴＯＣＫＩ
      ＮＧＳ　ＤＥＳＩＧＮ　ＰＲＯＧＲＡＭ」，重○‧五公斤，運費美金三十七
      元，保險費美金十二元，有出口報單附於臺灣臺北地方法院檢察署九十一年度
      偵緝字第五四五號偵查卷宗第一一二頁可按，顯見出口之貨品質輕量小，運費
      保險費均不高，以致銀行不願押匯，亦經證人任象林、黃建亮於原審審理時證
      述屬實，更可認前開信用狀並非因偽造而使銀行不願押匯，而係出口貨品與開
      狀銀行等因素使然，業如前述，顯見被告並無持偽造之信用狀向告訴人行騙。
六、綜上所述，公訴人並未能證明被告持有偽造之信用狀及虛構公司行號、冒用他人
    名義等詐術手段致告訴人乙○○陷於錯誤而交付二十二紙支票、匯款和出貨給被
    告。換言之告訴人縱受有損失，亦僅純係民事上債務不履行之問題，尚難認被告
    應構成行使偽造私文書及詐欺取財等犯行。此外復查無其他積極證據，足認被告
    確有行使偽造文書及詐欺取財犯行，被告與告訴人之間仍屬民事糾葛，自難以刑
    事犯罪相繩，揆諸前揭規定、判例說明，既不能證明被告犯罪，原審為無罪之諭
    知，於法自無違誤。檢察官猶執陳詞提起上訴指摘原審判決不當，為無理由，應
    予駁回。
七、據上論斷，應依刑事訴訟法第三百六十八條，判決如主文。
本案經檢察官李良忠到庭執行職務。
中　　　華　　　民　　　國　　九十三　　年　　　九　　　月　　　七　　　日
                              臺灣高等法院刑事第九庭
　                                審判長法  官　李　文　成
                                        法  官　官　有　明
                                        法  官　周　盈　文
右正本證明與原本無異。
檢察官如不服本判決，應於收受送達後十日內向本院提出上訴書狀，其未敘述上訴之
理由者並得於提起上訴後十日內向本院補提理由書（均須按他造當事人之人數附繕本
）。
被告不得上訴。
                                        書記官　余　姿　慧
中　　　華　　　民　　　國　　九十三　　年　　　九　　　月　　　七　　　日
